臺灣高等法院臺中分院刑事判決　　　　　　　　　　九十一年度上訴字第六二號
　　上　訴　人
　　即　被　告　酉○○
　　　　　　　　天○○
　　右　一　人
　　選任辯護人　葉柳君
右上訴人即被告等因偽造文書案件，不服臺灣臺中地方法院九十年度訴字第一六九八
號，中華民國九十一年三月八日第一審判決（起訴案號：臺灣臺中地方法院檢察署八
十九年度偵字第一四六七七號），提起上訴，本院判決如左：
    主  文
原判決撤銷。
酉○○共同連續行使偽造私文書，足以生損害於他人，處有期徒刑捌月；如附表所示
偽造之簽帳單（顧客存根聯、商店自存聯）均沒收。
天○○共同連續行使偽造私文書，足以生損害於他人，處有期徒刑陸月，如易科罰金
，以佰元折算壹日；如附表所示偽造之簽帳單（顧客存根聯、商店自存聯）均沒收
。
    事  實
一、酉○○曾因違反麻醉藥品管理條例案件，於民國八十六年二月五日經臺灣臺中地
    方法院判處有期徒刑六月確定；又因違反麻醉藥品管理條例案件，於八十六年十
    月二十二日經本院判處有期刑徒三年確定，嗣經與前案定其應執行刑為有期徒刑
    三年三月；於八十六年十二月五日送監執行，指揮書執畢日為八十九年九月四日
    ；又因竊盜罪，於八十七年十月三日經臺灣臺中地方法院判處有期徒刑四月確定
    ，並自八十九年九月五日接續前案之執行，指揮書執畢日為九十年一月四日；嗣
    於八十八年六月十一日假釋付保護管束而出監，指揮書執畢日為八十九年十二月
    一日；經撤銷假釋後，再於八十九年五月十三日送監執行，指揮書執畢日為九十
    年十一月一日，並於九十年十月三日縮短刑期執行完畢（不構成累犯）；天○○
    則係設於雲林縣北港鎮○○路九五號天福銀樓負責人陳慶國之子，實際負責經營
    該銀樓。詎酉○○於前案假釋期間，竟不知悔改，復與綽號「阿龍」真實姓名年
    籍不詳之男子及天○○共同基於行使偽造私文書及意圖為自己不法所有之概括犯
    意聯絡，由酉○○將天○○所管理之天福銀樓商店代號告知綽號「阿龍」之男子
    ，由「阿龍」之男子自八十九年二月四日起至同年月二十五日止，連續多次在不
    詳處所，以分別在簽帳單上偽造如附表所示信用卡簽帳單名義人之署押，並填載
    消費金額及日期，及以電話語音查詢方式取得授權號碼之方式，偽造如附表所示
    之信用卡簽帳單名義人在天福銀樓（商店代號為0000000000）消費之
    簽帳單（為手動刷卡三聯式信用卡簽帳單，包括顧客存根聯、商店自存聯及聯合
    信用卡中心存查聯）；「阿龍」偽造完成後，即將之交付酉○○轉交天○○，由
    天○○在信用卡簽帳單上蓋上商店名稱及代號後，以天福銀樓之名義，分別於八
    十九年二月二十三日、二十九日及同年三月一日提出向財團法人聯合信用卡處理
    中心行使（下稱聯合信用卡處理中心，詳如附表之附註欄所示），欲以此方式向
    聯合信用卡處理中心詐取合計新臺幣（下同）四十四萬一千一百元之金錢，足以
    生損害於如附表所示之帳單名義人戊○○等人及聯合信用卡處理中心對於信用卡
    發卡及帳務管理之正確性。嗣因信用卡處理中心發覺天○○所提出之上開簽帳單
    係屬偽造，而未撥付款項，始未得逞。
二、案經嘉義縣警察局移送臺灣雲林地方法院檢察署呈請臺灣高等法院檢察署檢察長
    核轉臺灣臺中地方法院檢察署檢察官偵查起訴。
    理  由
一、訊據上訴人即被告酉○○固坦承是綽號「阿龍」之男子將前揭信用卡簽帳單交付
    伊轉交上訴人即被告天○○，由天○○持向聯合信用卡處理中心請款之事實；被
    告天○○則坦承有收受被告酉○○所交付之信用卡簽帳單，並由其以天福銀樓之
    名義向聯合信用卡處理中心請領款項等事實，惟均否認有何行使偽造私文書、詐
    欺取財等犯行，被告酉○○辯稱：案發當時伊在擺地攤賣手機，於某次前往天○
    ○之天福銀樓時，順手取得一載有天福銀樓商店代號之紙條以記載朋友電號碼，
    適經常向伊購買手機之「阿龍」見到該紙條，而得知天○○所經營天福銀樓之商
    店代號後，過幾天便拿二十幾張簽帳單來，要伊請被告天○○幫忙請款，之後又
    拿一些過來，伊全部交給被告天○○請款，事後被告天○○說那些請款單是偽造
    的，銀行錢也沒撥下來；伊只是幫朋友忙，並不知道該信用卡簽帳單是偽造的，
    無行使偽造私文書及詐欺犯行云云；被告天○○則辯稱：是被告酉○○拿本案之
    信用卡簽帳單要伊幫忙請款，且伊還有打電話向聯合信用卡處理中心查詢帳單上
    面之授權碼及金額是否屬實後，始提出向聯合信用卡處理中心請款，伊沒有社會
    工作之經驗，且不諳法律，所以才代被告酉○○向聯合信用卡處理中心請款，伊
    不知道信用卡簽帳單是偽造的，無行使偽造私文書及詐欺犯行云云。惟查：
  (一)、被告酉○○、天○○前揭自白確有由被告酉○○交付本案如附表所示之信用卡
      簽帳單予被告天○○，並由被告天○○在簽帳單上蓋上商店名稱及代號後，持
      向聯合信用卡處理中心行使而請款之事實，經核其供述一致，且有聯合信用卡
      處理中心交易明細表在卷可稽，應認此部分被告之自白與事實相符，而得為證
      據。
　(二)、如附表所示之信用卡簽帳單均係偽造之事實，業據證人即聯合信用卡處理中心
      風險管制組專員地○○分於警訊、檢察官訊問及原審審理時結證屬實，且已經
      被害人即被冒用人Ｂ○○、許美娟、辰○○、林嘉陽、戊○○、丑○○、癸○
      ○、丁○○、申○○、子○○、宇○○、宙○○、Ｄ○○、亥○○、未○○等
      人分別於警訊、偵查及原審審理時指述確未有如附表所示之信用卡消費行為，
      並有如附表所示偽造之信用卡簽帳單影本三十二紙附卷可證，此部分之事實，
      亦可認定。
  (三)、被告酉○○、天○○均供稱係被告酉○○向被告天○○佯稱：申請之刷卡機尚
      未下來，始借用天福銀樓之名義請款云云；惟被告等所偽造之簽帳單，均係使
      用手動刷卡機所製作，此觀之本案之信用卡簽帳單甚明，則被告酉○○既未獲
      核准使用刷卡機，其如何取得以手動刷卡機製成之簽帳單，已明顯可疑，其如
      何以上述理由取信於被告天○○，被告天○○又如何會相信？被告等如此辯稱
      顯違常情，不足採信。又如附表所示之信用卡簽帳單係將普通塑膠卡打造有效
      卡號、日期、英文姓名等資料，因其字跡淩亂，肉眼即能辨識真偽，此由卷附
      上開偽造信用卡簽帳單、被偽造信用卡真卡消費之簽帳單、天福銀樓接受其他
      真卡（非上開遭偽造之信用卡）消費之簽帳單等比對即可得知。而被告天○○
      家中經營天福銀樓，有關天福銀樓營業之信用卡簽帳、請款等事宜，係由其經
      手，為其所自承；是被告天○○顯對於信用卡之收受、簽帳、請款及辨認是否
      真卡消費等特約商店應注意之事項，具有相當之經驗，而本案如附表所示偽造
      之信用卡既如前述偽造之技術粗糙，肉眼即能辦識真偽，而被告天○○既為具
      有相當經驗之人，自不可能諉為不知，其所辯無社會經驗，不知該信用卡簽帳
      單係偽造者云云，自不可採。
  (四)、被告酉○○雖辯稱該偽造之信用卡簽帳單上之天福銀樓商店代號，係綽號「阿
      龍」之男子在其攤位上見到伊自天福銀樓所拿出之紙條上所載，其不知係偽造
      者云云，惟查，被告酉○○於警詢筆錄中已自白供稱：『我將得知之天福銀樓
      之商店代號，告知綽號「阿龍」男子，由綽號「阿龍」男子處理』等語屬實，
      而該些簽帳單係使用手動刷卡機製作，綽號「阿龍」之男子，如何以申請之刷
      卡機尚未下來取信於被告酉○○？又被告酉○○亦明知該些簽帳單並非於天福
      銀樓消費所得，顯係偽造之信用卡簽帳單，被告酉○○嗣後辯稱僅係幫朋友忙
      ，並不知該些信用卡簽帳單係偽造的云云，顯係臨刑卸責之詞，亦不足採信。
  (五)、被告天○○家中所營天福銀樓如係以信用卡交易，因聯合信用卡處理中心有提
      供端末機予天福銀樓，並與聯合信用卡處理中心連線，於客人提出信用卡後，
      經刷卡連線即可取得聯合信用卡處理中心之授權號碼，並毋需另以電話方式向
      聯合信用卡處理中心取得授權號碼；而本案如附表所示信用卡簽帳單之授權號
      碼均係以電話語音查詢方式，向聯合信用卡處理中心取得授權號碼，而如前所
      述本案之偽卡應係以普通塑膠卡打造有效卡號、日期、英文姓名等資料後，而
      刷卡偽造簽帳單者，其以電話語音取得授權碼之方式，顯在規避聯合信用卡處
      理中心查覺偽卡交易。又授權號碼之取得僅需以信用卡之卡號、有效日期及特
      約商店代號，再打電話至聯合信用卡處理中心以語音方式查詢，即可取得，該
      聯合信用卡處理中心並無從查核是否屬於偽卡交易。是被告天○○所辯其有就
      其中一、二張打電話向聯合信用卡處理中心查詢交易是否屬實，縱係可採，亦
      無從認定其並不知道該簽帳單屬偽造者，而難為有利於被告天○○之認定。
  (六)、再查，一般特約商店之以信用卡交易，依特約商店與聯合信用卡處理中心之約
      定，需真正持卡人在該特約商店消費之款項始得以信用卡簽帳交易，被告二人
      均明知如附表所示信用卡簽帳單均非在天福銀樓消費者，竟仍由被告天○○蓋
      上天福銀樓之商店名稱及代號，而偽造在天福銀樓消費之簽帳單，再持此內容
      不實之偽造信用卡簽帳單，填寫請款單後持向聯合信用卡處理中心請款，顯見
      被告等確有行使偽造私文書及詐欺之不法所有之意圖。此外，復有聯合信用卡
      處理中心查詢報表一件在卷可參，被告等罪證明確，其犯行堪以認定，應依法
      論科。
二、查被告二人及綽號「阿龍」之男子未得如附表所示帳單名義人之同意或授權，即
    擅偽造各該名義人在天福銀樓消費之信用卡簽帳單，並提出行使向聯合信用卡處
    理中心請款，自足以生損害於各該被偽造名義人及聯合信用卡處理中心對於信用
    卡發卡及帳務管理之正確性；核被告二人所為，均係犯刑法第二百十六條、第二
    百十條行使偽造私文書罪，及同法第三百三十九條第三項、第一項詐欺取財未遂
    罪；被告偽造私文書後，復持以行使，其偽造之低度行為為行使之高度行為吸收
    ；偽造簽帳單上之署押，為偽造私文書之一部行為，均不另論罪。被告與綽號「
    阿龍」之男子就上開犯行間，有犯意之聯絡，行為之分擔，皆為共同正犯。又被
    告等先後多次行使偽造私文書及詐欺取財未遂犯行，各時間緊接，觸犯構成要件
    相同之罪名，顯均係基於概括之犯意反覆為之，為連續犯，爰分別依刑法第五十
    六條之規定以一罪論。其所犯行使偽造私文書罪與詐欺取財未遂罪間，有方法結
    果之牽連關係，為牽連犯，應從一重之刑法第二百十六條、第二百十條行使偽造
    私文書罪處斷。又按刑法第四十七條規定，累犯之成立，必須曾受有期徒刑之執
    行完畢，或受無期徒刑或有期徒刑一部之執行而赦免後，五年以內再犯有期徒刑
    以上之罪者，始足當之。所謂執行完畢，如係經假釋出獄者，須在無期徒刑假釋
    後滿十五年，或在有期徒刑所餘刑期內未經撤銷假釋者，其未執行之刑，始得以
    已執行論。如其為二以上徒刑併執行者，假釋所定最低應執行之期間，合併計算
    之；其所餘刑期，亦應合併計算，此觀刑法第七十九條第一項前段、第七十九條
    之一第一項、第三項之規定甚明。是以，在二以上有期徒刑合併執行之情形，經
    許其假釋出獄者，不論假釋出獄前所執行之期間是否已逾其中任一罪之刑期，在
    假釋期間內均應認為尚未執行完畢；斯時，若再犯有期徒刑以上之罪，自不得論
    以累犯（最高法院八十九年度台上字第一二三號、九十年度台非字第四五號判決
    可資參照）。被告酉○○雖曾因違反麻醉藥品管理條例案件，於八十六年二月五
    日經臺灣臺中地方法院判處有期徒刑六月確定，並於八十六年四月八日易科罰金
    執行完畢；然其於該案執行完畢後，復因違反麻醉藥品管理條例案件，於同年十
    月二十二日為本院判處有期刑徒三年確定；並經與前案定其應執行刑為有期徒刑
    三年三月；而於八十六年十二月五日送監執行，指揮書執畢日為八十九年九月四
    日；又因竊盜罪，於八十七年十月三日為臺灣臺中地方法院判處有期徒刑四月確
    定，並自八十九年九月五日接續前案之執行，指揮書執畢日為九十年一月四日；
    嗣於八十八年六月十一日假釋付保護管束而出監，又經撤銷假釋後，再於八十九
    年五月十三日送監執行，始於九十年十月三日縮短刑期執行完畢，有臺灣高等法
    院被告全國前案紀錄表一件在卷可稽；而本案被告之犯罪時間係在被告假釋期間
    ，自不應論以累犯；公訴人認被告曾受有期徒刑執行完畢，應依刑法第四十七條
    規定，論以累犯並加重其刑，即有未洽，附此敘明。原審依被告酉○○所稱該綽
    號「阿龍」之男子，並未提出任何姓名、年籍等可供本院調查之資料，僅泛稱為
    一個二十七、八歲之男子，又被告酉○○如取得款項之後，應如何交款，在何處
    交款，如何聯絡，亦均未見說明，及本案如附表所示偽造信用卡簽帳單之金額合
    計為四十六萬八千一百元，顯然不是一筆小數目，果如被告酉○○所言係他人所
    委託請其代為請款者，則二者之關係自屬匪淺，否則率無任意將數十萬元交付不
    相熟之人之理；被告酉○○所言如係屬實，當應知該人之住所及聯絡方式等可供
    調查之資料，足見被告酉○○所辯如附表所示偽造之信用卡簽帳單係綽號「阿龍
    」之人所交付之詞，應屬臨訟卸責之詞，因認該些信用卡之簽帳單為被告酉○○
    所為。惟被告酉○○雖對於該些信用卡簽帳單之來源未能提出合理說明，然據此
    即認該些簽帳單全係被告酉○○所偽造，尚嫌率斷，亦無實據；況觀之卷附偽造
    之簽帳單，並非均出自單一筆跡，故衡之常情，應係被告等明知「阿龍」所交付
    之簽帳單屬偽造者，猶基於共同犯意，為之請款，較符實情。被告二人上訴意旨
    矢口否認犯行，各執陳詞指摘原判決不當，雖無理由，然原判決既有前揭可議，
    自應由本院將原判決撤銷改判。爰審酌被告二人犯罪之動機、目的，本案犯罪所
    使用之手段係以偽造信用卡簽帳單方式詐取財物，破壞金融交易秩序，其犯罪所
    生之損害非輕，及被告酉○○曾有多次犯罪前科猶不知悔改之素行，被告天○○
    則未曾受有期徒刑以上刑之宣告之素行（有臺灣高等法院被告全國前案紀錄表一
    件在卷可稽），聯合信用卡處理中心因已發覺偽造之情事而未撥款，尚未有實際
    財務之損失，並被告二人犯罪後之態度等一切情狀，分別量處被告酉○○如主文
    第一項所示之刑；被告天○○如主文第二項所示之刑；另查被告天○○行為後，
    刑法第四十一條業於九十年一月十日修正公布，同年月十二日生效，修正後刑法
    第四十一條第一項前段規定「犯最重本刑為五年以下有期徒刑以下之刑之罪，而
    受六個月以下有期徒刑或拘役之宣告，因身體、教育、職業、家庭之關係或其他
    正當事由，執行顯有困難者，得以一元以上三元以下折算一日，易科罰金。」，
    與修正前刑法第四十一條規定「犯最重本刑為三年以下有期徒刑以下之刑之罪，
    而受六個月以下有期徒刑或拘役之宣告，因身體、教育、職業、家庭之關係，執
    行顯有困難者，得以一元以上三元以下折算一日，易科罰金。」不同。比較新舊
    法結果，以新法較有利於行為人，故依刑法第二條第一項前段規定，本件自應適
    用裁判時之法律即修正後刑法第四十一條第一項前段之規定。而本案被告天○○
    所犯行使偽造私文書罪為屬最重本刑五年以下有期徒刑之刑之罪，爰併依修正後
    刑法第四十一條第一項前段規定，就被告天○○所受宣告之刑，諭知易科罰金之
    折算標準，以示懲儆。末查，如附表所示簽帳單其中顧客存根聯、商店自存聯部
    分，係被告所有並供本案犯罪所用之物，雖均未扣案，然未有積證據證明各該簽
    帳單業已滅失，自仍應依刑法第三十八條第一項第二款宣告沒收，且各該偽造之
    簽帳單既經沒收，其上偽造之署押自不另為沒收之宣告。至如附表所示簽帳單其
    中聯合信用卡中心存查聯部分，業已全部銷燬不存，此據證人地○○結證明確（
    見八十九年度偵字第二九二八號卷第十八頁反面），其上偽造之署押，自無庸宣
    告沒收，併此明。
據上論斷，應依刑事訴訟法第三百六十九條第一項前段、第三百六十四條、第二百九
十九條第一項前段，刑法第二條第一項前段、第二十八條、第五十六條、第二百十六
條、第二百十條、第三百三十九條第三項、第一項、第二十六條前段、第五十五條、
第三十八條第一項第二款、第四十一條第一項前段，罰金罰鍰提高標準條例第一條前
段、第二條，判決如主文。
本案經檢察官Ｃ○○到庭執行職務。
中        華        民        國  九 十 一  年     六     月　　二十　  日
                          　　    臺灣高等法院臺中分院刑事第六庭
                              　　   　 審判長法　官　李　文　雄
                                法  官　陳　嘉　雄
                                              法　官　邱　顯　祥
右正本證明與原本無異。
如不服本判決應於收受送達後十日內向本院提出上訴書狀，其未敘述上訴之理由者並
得於提起上訴後十日內向本院補提理由書（均須按他造當事人之人數附繕本）。
                                              書記官  陳  桂  芬
中        華        民        國  九 十 一  年     六     月　　廿一　  日
附錄本案論罪科刑法條全文：
刑法第二百十條：
偽造、變造私文書，足以生損害於公眾或他人者，處五年以下有期徒刑。
刑法第二百十六條：
行使第二百十條至第二百十五條之文書者，依偽造、變造文書或登載不實事項或使登
載不實事項之規定處斷。
刑法第三百三十九條：
意圖為自己或第三人不法之所有，以詐術使人將本人或第三人之物交付者，處五年以
下有期徒刑、拘役或科或併科一千元以下罰金。
以前項方法得財產上不法之利益或使第三人得之者，亦同。
前二項之未遂犯罰之。
                                                                        Ｋ
附表：
┌──┬────────────────┬─────┬───┬───────┐
│編  │偽  造  之  信  用  卡  卡  號  │帳單名義人│日  期│金額（新台幣）│
├──┼────────────────┼─────┼───┼───────┤
│一  │0000000000000000│戊○○    │2.4.│肆萬元        │
├──┼────────────────┼─────┼───┼───────┤
│二  │0000000000000000│戌○○（英│2.20.│萬伍仟元    │
│    │                                │文簽名）  │      │              │
├──┼────────────────┼─────┼───┼───────┤
│三  │0000000000000000│丑○○    │2.20.│貳萬伍仟元    │
├──┼────────────────┼─────┼───┼───────┤
│四  │0000000000000000│子○○    │2.20.│壹萬伍仟元    │
├──┼────────────────┼─────┼───┼───────┤
│五  │0000000000000000│丙○○    │2.20.│壹萬捌仟元    │
├──┼────────────────┼─────┼───┼───────┤
│六  │0000000000000000│Ｂ○○    │2.20.│仟元        │
├──┼────────────────┼─────┼───┼───────┤
│七  │0000000000000000│辰○○    │2.20.│萬伍仟元    │
├──┼────────────────┼─────┼───┼───────┤
│八  │0000000000000000│壬○○    │2.│壹萬伍仟元    │
├──┼────────────────┼─────┼───┼───────┤
│九  │0000000000000000│玄○○    │2.│捌仟元        │
├──┼────────────────┼─────┼───┼───────┤
│一○│0000000000000000│Ａ○○    │2.│捌仟元        │
├──┼────────────────┼─────┼───┼───────┤
│一一│0000000000000000│許美娟    │2.│陸仟元        │
├──┼────────────────┼─────┼───┼───────┤
│一二│0000000000000000│丁○○    │2.│陸仟元        │
├──┼────────────────┼─────┼───┼───────┤
│一三│0000000000000000│午○○    │2.│陸仟元        │
├──┼────────────────┼─────┼───┼───────┤
│一四│0000000000000000│己○○    │2.│壹萬元        │
├──┼────────────────┼─────┼───┼───────┤
│一五│0000000000000000│未○○（英│2.│萬伍仟元    │
│    │                                │文簽名）  │      │              │
├──┼────────────────┼─────┼───┼───────┤
│一六│0000000000000000│宇○○    │2.│陸仟元        │
├──┼────────────────┼─────┼───┼───────┤
│一七│0000000000000000│癸○○    │2.│柒仟元        │
├──┼────────────────┼─────┼───┼───────┤
│一八│0000000000000000│亥○○    │2.7.│捌仟玖佰元    │
├──┼────────────────┼─────┼───┼───────┤
│一九│0000000000000000│庚○○    │2.│萬伍仟元    │
├──┼────────────────┼─────┼───┼───────┤
│二○│0000000000000000│寅○○    │2.7.│肆仟陸佰元    │
├──┼────────────────┼─────┼───┼───────┤
│二一│0000000000000000│Ｄ○○    │2.│柒仟伍佰元    │
├──┼────────────────┼─────┼───┼───────┤
│二二│0000000000000000│辛○○（英│2.│壹萬伍仟元    │
│    │                                │文簽名）  │      │              │
├──┼────────────────┼─────┼───┼───────┤
│二三│0000000000000000│乙○○    │2.19.│壹萬捌仟元    │
├──┼────────────────┼─────┼───┼───────┤
│二四│0000000000000000│宙○○    │2.│壹萬伍仟元    │
├──┼────────────────┼─────┼───┼───────┤
│二五│0000000000000000│巳○○    │2.│陸仟伍佰元    │
├──┼────────────────┼─────┼───┼───────┤
│二六│0000000000000000│卯○○    │2.│柒仟伍佰元    │
├──┼────────────────┼─────┼───┼───────┤
│二七│0000000000000000│黃○○    │2.│柒仟壹佰元    │
├──┼────────────────┼─────┼───┼───────┤
│二八│0000000000000000│申○○    │2.│陸仟元        │
├──┼────────────────┼─────┼───┼───────┤
│二九│0000000000000000│甲○○    │2.│柒仟伍佰元    │
├──┼────────────────┼─────┼───┼───────┤
│三○│0000000000000000│林宏時    │2.│伍仟元        │
├──┼────────────────┼─────┼───┼───────┤
│三一│0000000000000000│林政宏（英│2.│柒仟伍佰元    │
│    │                                │文簽名）  │      │              │
├──┼────────────────┼─────┼───┼───────┤
│三二│0000000000000000│乙○○    │2.20.│壹萬貳仟元    │
├──┴────────────────┴─────┴───┴───────┤
│附註：                                                                    │
│第一次請款由天○○於八十九年二月二十三日以編號一至編號七之簽帳單向聯合信用│
│卡處理中心請款十七萬一千元。                                              │
│第二次請款由天○○於八十九年二月二十九日以編號八至編號二十四之簽帳單向聯合│
│信用卡處理中心請款二十一萬一千元。                                        │
│第三次請款由天○○於八十九年三月一日以編號二十五至編號三十二之簽帳單向聯合│
│信用卡處理中心請款七萬零四百九十八元。（備註：八張金額總計應僅為五萬九千一│
│百元）                                                                    │
│總計：四十四萬一千一千元。                                                │
└─────────────────────────────────────┘
                                                                         Ｋ
